【裁判字號】    95,豐簡上,781
【裁判日期】    951214
【裁判案由】    竊盜
【裁判全文】
臺灣臺中地方法院刑事判決  95年度豐簡上字第781號
上訴人  即
被      告  甲○○
上列上訴人因竊盜案件，不服本院豐原簡易庭九十五年度豐簡字
第五九八號中華民國九十五年十月四日第一審簡易判決（聲請案
號：臺灣臺中地方法院檢察署九十五年度速偵字第三五一一號）
，提起上訴，本院判決如下：
    主    文
上訴駁回。
甲○○緩刑貳年，並向指定之公益團體、地方自治團體或社區提
供肆拾小時之義務勞務，緩刑期間付保護管束。
    事實及理由
一、本案上訴人即被告（下稱被告）甲○○於本院審理時均未提
    出新證據請求調查，經本院理結果，認第一審簡易判決認事
    用法及量刑均無不當，應予維持，並引用第一審判決書記載
    之事實、證據及理由（如附件）。
二、被告上訴意旨略以：被告自從事情發生後一直後悔痛苦，不
    該意氣用事，錯已形成，只得勇於承擔，只是判決書易科罰
    金多達新臺幣五萬元，實無法支付，請求罰金少些等語。按
    量刑輕重，係屬事實審法院得依職權自由裁量之事項，苟已
    斟酌刑法第五十七條各款所列情狀而未逾越法定刑度，不得
    遽指為違法（最高法院七十二年度臺上字第六六九六號、七
    十五年度臺上字第七０三三號判例參照）。又在同一犯罪事
    實與情節，如別無其他加重或減輕之原因，下級審量定之刑
    ，亦無過重或失輕之不當情形，則上級審法院對下級審法院
    之職權行使，原則上應予尊重，亦有最高法院八十五年度臺
    上字第二四四六號裁判意旨可資參酌。本案被告雖認原審量
    刑過重，執之為上訴理由，然依卷證所示，原審已依刑事訴
    訟法第四百五十四條第二項詳細記載認定之犯罪事實、證據
    及應適用之法條，其認事用法並無不當，量刑亦屬妥適。是
    以，被告提起上訴，尚難認有理由，應予駁回。末查被告未
    曾受有期徒刑以上刑之宣告，有臺灣高等法院被告全國前案
    紀錄表及臺灣臺中地方法院檢察署刑案資料查註紀錄表各一
    份附卷可稽，其因一時失慮，致罹刑典，其經此刑之宣告，
    應知警惕而無再犯之虞，本院認以暫不執行其刑為適當，併
    予宣告緩刑二年，用勵自新。惟為使被告於緩刑期間內，仍
    深知戒惕，避免緩刑之宣告遭撤銷，且導正其竊盜行為與法
    治之觀念，爰併宣告其於緩刑期間內，向指定之公益團體、
    地方自治團體或社區，提供四十小時之義務勞務，並依刑法
    第九十三條第一項第二款之規定，應於緩刑期間付保護管束
    ，期能使被告於義務勞務過程及保護管束期間，確切明瞭其
    行為所造成之損害，並培養正確法治觀念。至於被告究應向
    何公益團體、地方自治團體或社區提供義務勞務，屬執行之
    問題，應由執行檢察官斟酌全案情節及各公益團體、地方自
    治團體或社區之需求，妥為指定，併予敘明。
三、據上論斷，應依刑事訴訟法第四百五十五條之一第一項、第
    三項、第三百七十三條、第三百六十八條、第三百六十四條
    ，刑法第七十四條第一項第一款、第二項第五款、第九十三
    條第一項第二款，判決如主文。
本案經檢察官郭景東到庭執行職務。
中    華    民    國    95    年    12    月    14    日
                刑事第七庭  審判長法  官  許金樹
                                  法  官  郭德進
                                  法  官  張清洲
以上正本證明與原本無異。
本件不得上訴。
                                  書記官  沈筱玲
中    華    民    國    95    年    12    月    14    日
附錄本案論罪科刑法條全文
中華民國刑法第320條
（普通竊盜罪、竊佔罪）
意圖為自己或第三人不法之所有，而竊取他人之動產者，為竊盜
罪，處5年以下有期徒刑、拘役或5百元以下罰金。
意圖為自己或第三人不法之利益，而竊佔他人之不動產者，依前
項之規定處斷。
前二項之未遂犯罰之。


司法院資訊處製作；財團法人民間司法改革基金會備份。
